---
title: "贝格尔医学检验实验室"
output: 
  flexdashboard::flex_dashboard:
    orientation: columns
    vertical_layout: fill
    navbar:
        - { title: "主页", href: "/BEAGLE_LIMS", align: left }
        - { title: "实验上机", href: "run.Rmd", align: left }
        - { title: "检测管理", href: "test.Rmd", align: left }
        - { title: "人员实验", href: "user.Rmd", align: left }
        - { title: "标本管理", href: "specimen.Rmd", align: left }
        - { title: "权限管理", href: "permission.Rmd", align: left }
        - { title: "仪器管理", href: "instrument.Rmd", align: left }
runtime: shiny
---

```{r setup, include=FALSE}
library(flexdashboard)
library(DT)
library(DBI)
library(dplyr)
library(tibble)
library(shinyjs)
library(plotly)
library(officer)
library(RMySQL)  
source("share.R")

killDbConnections()

mydb <- dbConnect(RMySQL::MySQL(), dbname='BEAGLE_LIMS', username='lims',
                  password='lims', host='192.168.253.178', port=3306)
dbSendQuery(mydb,"SET NAMES utf8")
```

2019-nCoV检测报告（测试）
=====================================  

Column {.sidebar data-width=350}
-----------------------------------------------------------------------

最后更新日期：`r file.mtime("nCoV.Rmd")`

```{r}
TABLE = "nCoV"

rv <- reactiveValues(permission = list(view = FALSE, insert = FALSE, delete = FALSE),
                     table = as_tibble(DBI::dbReadTable(mydb, TABLE)),
                     spe_tbl = as_tibble(DBI::dbReadTable(mydb, "Specimen")))

passwordInput("userKey", label = "用户钥匙", value = NA)
textOutput("p")
```

***

```{r}
useShinyjs(rmd=TRUE)

textInput("specimenNumber", label = "标本编号")

# 报告编号为 项目编号 + 标本编号 + 版本编号（1-9）
textInput("reportNumber", label = "报告编号（项目编号 + 标本编号 + 版本编号）", placeholder = paste0("P04", format(Sys.Date(), "%y%m%d"), "01"))

selectInput("ORF1ab", label = "ORF1ab", choices = c("", "RdRP基因（+）", "RdRP基因（-）"))

selectInput("N", label = "N", choices = c("", "N基因（+）", "N基因（-）"))

selectInput("E", label = "E", choices = c("", "E基因（+）", "E基因（-）"))

selectInput("result", label = "检测结果", choices = c("", "检出", "未检出", "可能为近源冠状病毒", "可疑结果"))

dateInput("testDate", label = "检测日期", value = Sys.Date())

dateInput("reportDate", label = "报告日期", value = Sys.Date())

userNames <- get_select_list(mydb, "`User`", "name", "userKey")

selectInput("tester", label = "检测员", choices = userNames)

selectInput("checker", label = "审核员", choices = userNames)

actionButton("submit", label = "新增/更新")

query_id <- "reportNumber"

update_ary <- c("specimenNumber", "ORF1ab", "N", "E", "result", "testDate", "reportDate", "tester", "checker")

tags$span(" ")

actionButton("delete", "删除")

tags$hr()

# 直接用downloadButton不工作，此处代码参考https://stackoverflow.com/questions/55345498/downloadbutton-width-in-r-flexdashboard/55374600#55374600

uiOutput("downloadUI")

output$downloadUI <- renderUI( {
  downloadButton('report', '生成报告')
})

output$report <- downloadHandler(filename = function() {
    rpt <- read_docx("report/nCoV_template3lc.docx") %>%
    body_replace_all_text("xingming", rv$specimenInfo$name, only_at_cursor = FALSE, fixed = FALSE) %>%
    body_replace_all_text("xingbie", rv$specimenInfo$gender, only_at_cursor = FALSE, fixed = FALSE) %>%
    body_replace_all_text("nianling", rv$specimenInfo$age, only_at_cursor = FALSE, fixed = FALSE) %>%
    body_replace_all_text("yangbenleixing", rv$specimenInfo$specimenType, only_at_cursor = FALSE, fixed = FALSE) %>%
    body_replace_all_text("yangbenzhuangtai", rv$specimenInfo$specimenStatus, only_at_cursor = FALSE, fixed = FALSE) %>%
    body_replace_all_text("weiyibaioshi", rv$specimenInfo$specimenNumber, only_at_cursor = FALSE, fixed = FALSE) %>%
    body_replace_all_text("binganhao", rv$specimenInfo$medicalNumber, only_at_cursor = FALSE, fixed = FALSE) %>%
    body_replace_all_text("songjiandanwei", rv$specimenInfo$institution, only_at_cursor = FALSE, fixed = FALSE) %>%
    body_replace_all_text("yuanshibianhao", rv$specimenInfo$originalNumber, only_at_cursor = FALSE, fixed = FALSE) %>%
    body_replace_all_text("yishi", rv$specimenInfo$doctor, only_at_cursor = FALSE, fixed = FALSE) %>%
    body_replace_all_text("caijiriqi", rv$specimenInfo$collectDate, only_at_cursor = FALSE, fixed = FALSE) %>%
    body_replace_all_text("jieshouriqi", rv$specimenInfo$receiveDate, only_at_cursor = FALSE, fixed = FALSE) %>%
    body_replace_all_text("bgbianhao", input$reportNumber, only_at_cursor = FALSE, fixed = FALSE) %>%
    body_replace_all_text("jiancejieguo", input$result, only_at_cursor = FALSE, fixed = FALSE) %>%
    body_replace_all_text("rdpr_result", input$ORF1ab, only_at_cursor = FALSE, fixed = FALSE) %>%
    body_replace_all_text("n_result", input$N, only_at_cursor = FALSE, fixed = FALSE) %>%
    body_replace_all_text("e_result", input$E, only_at_cursor = FALSE, fixed = FALSE) %>%
    body_replace_all_text("jianceriqi", toString(input$testDate), only_at_cursor = FALSE, fixed = FALSE) %>%
    body_replace_all_text("baogaoriqi", toString(input$reportDate), only_at_cursor = FALSE, fixed = FALSE)
    
    print(rpt, target = "report/rpt1.docx")
    paste0(input$reportNumber, '.docx')
  },
  content = function(file) {
      file.copy("report/rpt1.docx", file)
    }
)

## focus input element
jscode <- 'shinyjs.refocus = function(e_id) {document.getElementById(e_id).focus();}'
extendShinyjs(text = jscode)

observeEvent(input$userKey, {
  js$refocus("userKey")
  # 查询用户permission
  if (grepl("^\\d+$", input$userKey)) {
    user_sql <- paste("SELECT u.`userKey`, u.`name` `name`, o.`chinese` `permission`, t.`name` tname, p.isValid
                FROM `Permission` p
                LEFT JOIN `User` u on p.userId = u.userKey
                LEFT JOIN `Operation` o on p.`operationId` = o.`id`
                LEFT JOIN `Table` t on p.`tableId` = t.`id`
                WHERE t.`name` = '", TABLE, "'
                AND u.isValid = 1
                AND u.`userKey` = ", input$userKey, sep = "")
    rv$user <- dbGetQuery(mydb, user_sql)
  } else {
    rv$user <- tibble(userKey = integer(), permission = character())
  }

  permissions <- rv$user %>% filter(userKey == input$userKey, isValid == 1) %>%
                         pull(permission)
  rv$permission[["view"]] <- ifelse("查询" %in% permissions, TRUE, FALSE)
  rv$permission[["delete"]] <- ifelse("删除" %in% permissions, TRUE, FALSE)
  rv$permission[["insert"]] <- ifelse("新增" %in% permissions, TRUE, FALSE)

  output$p <- renderText(paste("用户权限：", paste(permissions, collapse = "、")))

  if (rv$permission[["view"]] == TRUE) {
      # output$mainTbl <- renderDT(rv$mainTbl, options =
      #                              list(pageLength = 15, autoWidth = TRUE, scrollX = TRUE), rownames= FALSE)
      output$logText <- renderPrint(rv$log_text)
      output$chartA <- renderPlotly(plot_ly(rv$table %>%
                                              group_by(`result`) %>%
                                              summarise(Num = length(`result`)),
                                            x = ~`result`, y = ~`Num`, type = "bar"))
  } else {
    output$mainTbl <- renderDT(tibble())
    output$logText <- renderPrint("")
    output$chartA <- renderPlotly(plot_ly(type = "bar"))
  }

  if (rv$permission[["delete"]]) {
    showElement("delete")
  } else {
    hideElement("delete")
  }
  
  if (rv$permission[["insert"]]) {
    for(ele in c(query_id, update_ary, "submit", "downloadUI")) {
      showElement(ele)
    }
    # showElement(selector = ".shiny-download-link")
  } else {
    for(ele in c(query_id, update_ary, "submit", "downloadUI")) {
      hideElement(ele)
    }
    # hideElement(selector = ".shiny-download-link")
  }
  
  if (rv$permission[["insert"]]) {
    js$refocus("specimenNumber")
  }

})

observeEvent(input[[query_id]],{
  # response to query_id changes
  if (rv$permission[["view"]]) {
    if (rv$table %>% filter(get(query_id) == input[[query_id]]) %>% nrow() == 1) {
      for (field in update_ary) {
        updateTextInput(session, field, value = rv$table %>%
                        filter(get(query_id) == input[[query_id]]) %>%
                        pull(field))
      }
    }
  }
})

observeEvent(input[["specimenNumber"]], {
  # query specimen info
  rv$specimenInfo <- rv$spe_tbl %>% filter(specimenNumber == input[["specimenNumber"]])
  updateTextInput(session, "reportNumber", value = paste0("P04", input$specimenNumber, "1"))
})

# 日志记录查询

get_log <- function(table) {
  log_sql <- paste("SELECT u.name name, o.chinese operation, t.chinese `table`, recordId, `timestamp` `time`
  FROM Log l
  LEFT JOIN `User` u on u.userKey = l.userKey
  LEFT JOIN `Operation` o on l.operationId = o.id
  LEFT JOIN `Table` t on l.tableId = t.id
  WHERE t.name = '", table, "'
  ORDER BY `timestamp` DESC", sep = "")
  
  log_tbl <- dbGetQuery(mydb, log_sql)
  
  if (nrow(log_tbl) > 0) {
    paste(log_tbl$name, "于", log_tbl$time, "在", log_tbl$table, "中", log_tbl$operation, "了第", log_tbl$recordId,"号记录", sep = "")
  } else {
    return("无操作记录")
  }
}

rv$log_text <- get_log(TABLE)

# 新增与更新

observeEvent(input$submit, {
  ## Single-bracket indexing of reactivevalues object is not allowed.
  ## So isolate it first
  inputs <- isolate(reactiveValuesToList(input))
  validate(
    for (ele in update_ary) {
      need(input[[eval(ele)]], '请输入信息')
    }
  )
  # serialNumber <- ifelse(input$serialNumber == "", "NULL", input$serialNumber)
  inputs$testDate <- ifelse(toString(input$testDate) == "", "NULL", toString(input$testDate))
  inputs$reportDate <- ifelse(toString(input$reportDate) == "", "NULL", toString(input$reportDate))
  
  submitValues <- paste(paste("'", inputs[c(query_id, update_ary)], "'", sep = "", collapse = ", " ), "now()", sep = ", ")
  
  insert_sql <- paste("INSERT INTO `", TABLE, "` VALUES (", submitValues, ") ON DUPLICATE KEY UPDATE ",
                      paste("`", update_ary, "` = '", inputs[update_ary], "'", sep = "", collapse = ", "), sep = "")

  insert_sql <- gsub("'NULL'", "NULL", insert_sql)
  rv$sql_exe <- dbExecute(mydb, insert_sql)
  
  # 添加日志
  
  if (input[[query_id]] %in% rv$table[[query_id]]) {
    log_values <- paste(input$userKey, get_table_id(mydb, TABLE), UPDATEID,
                  paste("'", input[[query_id]] ,"'", sep = ""),
                  sep = ", ")
  } else {
    log_values <- paste(input$userKey, get_table_id(mydb, TABLE), INSERTID,
                  paste("'", input[[query_id]] ,"'", sep = ""),
                  sep = ", ")
  }
  log_ins_sql <- paste("INSERT INTO `Log`(`userKey`, `tableId`, `operationId`, `recordId`, `values`, `timestamp`) VALUES (", log_values, ", \"", submitValues, "\" , now())", sep = "")

  dbExecute(mydb, log_ins_sql)

  ## 刷新主表格内容
  rv$log_text <- get_log(TABLE)
  # rv$mainTbl <- dbGetQuery(mydb, mainTbl_sql)
  rv$table <- as_tibble(DBI::dbReadTable(mydb, TABLE))
})

# 删除记录

observeEvent(input$delete, {
  delete_sql <- paste("DELETE FROM `", TABLE, "` WHERE `", query_id, "` = '", input[[query_id]], "'", sep = "")
  rv$sql_exe <- dbExecute(mydb, delete_sql)

  # 添加日志

  log_values <- paste(input$userKey, get_table_id(mydb, TABLE), DELETEID,
                  paste("'", input[[query_id]] ,"'", sep = ""),
                  sep = ", ")

  log_ins_sql <- paste("INSERT INTO `Log`(`userKey`, `tableId`, `operationId`, `recordId`, `values`, `timestamp`) VALUES (", log_values, ", '', now())", sep = "")

  dbExecute(mydb, log_ins_sql)
  
  ## 刷新主表格内容
  rv$log_text <- get_log(TABLE)
  # rv$mainTbl <- dbGetQuery(mydb, mainTbl_sql)
  rv$table <- as_tibble(DBI::dbReadTable(mydb, TABLE))
})

```


Column {data-width=450}
-----------------------------------------------------------------------

### 报告内容

**姓 名：** `r renderText(rv$specimenInfo$name)` **性 别：** `r renderText(rv$specimenInfo$gender)` **年 龄：** `r renderText(rv$specimenInfo$age)`

**样本类型：** `r renderText(rv$specimenInfo$specimenType)` **样本状态：** `r renderText(rv$specimenInfo$specimenStatus)` **样本唯一标识：** `r renderText(rv$specimenInfo$specimenNumber)`

**病案号：** `r renderText(rv$specimenInfo$medicalNumber)` **送检单位：** `r renderText(rv$specimenInfo$institution)` **原始样本编号：** `r renderText(rv$specimenInfo$originalNumber)`

**送检医师：** `r renderText(rv$specimenInfo$doctor)` **采集日期：** `r renderText(rv$specimenInfo$collectDate)` **接受日期：** `r renderText(rv$specimenInfo$receiveDate)`

**检测项目**：新型冠状病毒（2019-nCoV）核酸检测

**检测方法**：PCR-荧光探针法

**检测仪器**：QuantStudio Dx

**检测内容**：新型冠状病毒（2019-nCoV）的RdRP 基因（位于ORF1ab 读码框）、E 基因及N基因核酸序列。

**检测结果**：`r renderText(input$result)`

**检测靶标：**

- **ORF1ab：**`r renderText(input$ORF1ab)`

- **N：**`r renderText(input$N)`

- **E：**`r renderText(input$E)`

**备注：**

1.	试剂盒最低检出限：1×103 copies/mL。

2.	报告结果“未检出”可能的原因包括送检样本无病毒核酸序列，或病毒核酸含量未达到最低检出限，或在样本采集、转运、处理等环节的不合理。

3.	本报告结果仅对送检样本负责，检测结果仅供临床医生参考，不得作为临床诊治的唯一依据，对患者的临床管理应结合其症状/体征、病史、其他实验室检查及治疗反应等情况综合考虑。

**检测员：**`r renderText(names(userNames[userNames == input$tester]))`	**审核员：**`r renderText(names(userNames[userNames == input$checker]))`

**检测日期：**`r renderText(input$testDate)`	**报告时间：**`r renderText(input$reportDate)`

**检测实验室：**常州贝格尔医学检验实验室	**联系电话：**0519 8998 8850


Column {data-width=200}
-----------------------------------------------------------------------

### 操作日志

```{r}
verbatimTextOutput("logText")

```

### 汇总计数

```{r}
plotlyOutput("chartA")
```

