---
title: "贝格尔医学检验实验室"
output: 
  flexdashboard::flex_dashboard:
    orientation: columns
    vertical_layout: fill
    navbar:
        - { title: "主页", href: "/BEAGLE_LIMS", align: left }
        - { title: "标本管理", href: "specimen.Rmd", align: left }
        - { title: "检测管理", href: "test.Rmd", align: left }
        - { title: "人员实验", href: "user.Rmd", align: left }
        - { title: "权限管理", href: "permission.Rmd", align: left }
        - { title: "仪器管理", href: "instrument.Rmd", align: left }
runtime: shiny
---

```{r setup, include=FALSE}
library(flexdashboard)
library(DT)
library(DBI)
library(dplyr)
library(tibble)
library(shinyjs)
library(plotly)
source("share.R")

# killDbConnections()

# operation id
UPDATEID = 3
INSERTID = 2
DELETEID = 4

mydb <- dbConnect(RMySQL::MySQL(), dbname='BEAGLE_LIMS', username='lims',
                  password='lims', host='192.168.253.178', port=3306)
dbSendQuery(mydb,"SET NAMES utf8")
# __程序正在调试中，如遇错误请临时在Excel中登记实验号信息__
# __有所不便，敬请谅解——xx 2020-xx-xx 9:00__

```

实验上机
=====================================  

Column {.sidebar data-width=350}
-----------------------------------------------------------------------

最后更新日期：`r file.mtime("run.Rmd")`

```{r}
TABLE = "Run"
DEFAULT_TEST = "P04"

rv <- reactiveValues(permission = list(view = FALSE, insert = FALSE, delete = FALSE),
                     reportStatus = "",
                     table = as_tibble(DBI::dbReadTable(mydb, TABLE)))
## 主窗口表格内容
mainTbl_sql <- "SELECT r.id `记录号`, t.title `检测项目`, date `实验日期`, experimentNumber `实验号`,
                s.specimenNumber `标本编号`, s.name `标本姓名`,
                u.name `实验员姓名`, r.updatetime `更新时间`
                 FROM `Run` r
                 LEFT JOIN `Test` t on t.testNumber = r.testNumber
                 LEFT JOIN `Specimen` s on s.specimenNumber = r.specimenNumber
                 LEFT JOIN `User` u on u.userKey = r.userId
                ORDER BY `记录号` DESC"
rv$mainTbl <- dbGetQuery(mydb, mainTbl_sql)

# 实验初始号
startExpNum <- 1
repeat {
  run_start <- observeSample(mydb, DEFAULT_TEST, toString(Sys.Date()), startExpNum)
  if (nrow(run_start) == 1) startExpNum <- as.integer(run_start$experimentNumber[1]) + 1
  else break
}

passwordInput("userKey", label = "用户钥匙", value = NA)
textOutput("p")
```

***

```{r}
useShinyjs(rmd=TRUE)

numericInput("id", label = "记录编号（新增记录时此处留空）", value = NA, min = 1)

selectInput("testNumber", label = "检测项目",
            choices = get_select_list(mydb, "`Test`", "title", "testNumber"),
            selected = DEFAULT_TEST)

dateInput("date", label = "实验日期", value = Sys.Date())

textInput("experimentNumber", label = "实验号", value = startExpNum)

textInput("specimenNumber", label = "样本编号")

textInput("specimenName", label = "样本姓名")

selectInput("userId", label = "实验员", choices = get_user_list(mydb))

renderText(rv$reportStatus)

tags$hr()

actionButton("submit", label = "新增/更新")

query_id <- "id" ## primary id

clear_ary <- c("experimentNumber", "specimenNumber")

update_ary <- c("testNumber", "date", "experimentNumber", "specimenNumber", "userId")

hide_ary <- c("testNumber", "date", "experimentNumber", "specimenNumber", "userId", "specimenName")

specimenName_lst <- get_select_list(mydb, "`Specimen`", "specimenNumber", "name")
userName_lst <- get_select_list(mydb, "`User`", "userKey", "name")

tags$span(" ")

actionButton("delete", "删除")

tags$span(" ")

actionButton("clear", "清空")

## focus input element
jscode <- 'shinyjs.refocus = function(e_id) {document.getElementById(e_id).focus();}'
extendShinyjs(text = jscode)

get_exp_num <- function(testNumber, date) {
  en_sql <- paste("SELECT MAX(experimentNumber) expnum
            FROM Run
            WHERE testNumber = '", testNumber, "'
            AND date = '", date, "'", sep = "")
  en_rv <- dbGetQuery(mydb, en_sql)
  if (is.na(en_rv)) {
    return(1)
  } else {
    return(as.integer(en_rv$expnum[1]) + 1)
  }
}

observeEvent(input$userKey, {
  ## 打开时就focus在userKey输入框
  js$refocus("userKey")
  
  # 查询用户permission
  if (grepl("^\\d+$", input$userKey)) {
    user_sql <- paste("SELECT u.`userKey`, u.`name` `name`, o.`chinese` `permission`, t.`name` tname, p.isValid
                FROM `Permission` p
                LEFT JOIN `User` u on p.userId = u.userKey
                LEFT JOIN `Operation` o on p.`operationId` = o.`id`
                LEFT JOIN `Table` t on p.`tableId` = t.`id`
                WHERE t.`name` = '", TABLE, "'
                AND u.isValid = 1
                AND u.`userKey` = ", input$userKey, sep = "")
    rv$user <- dbGetQuery(mydb, user_sql)
  } else {
    rv$user <- tibble(userKey = integer(), permission = character())
  }

  permissions <- rv$user %>% filter(userKey == input$userKey, isValid == 1) %>%
                         pull(permission)
  rv$permission[["view"]] <- ifelse("查询" %in% permissions, TRUE, FALSE)
  rv$permission[["delete"]] <- ifelse("删除" %in% permissions, TRUE, FALSE)
  rv$permission[["insert"]] <- ifelse("新增" %in% permissions, TRUE, FALSE)

  output$p <- renderText(paste("用户权限：", paste(permissions, collapse = "、")))

  if (rv$permission[["view"]] == TRUE) {
      output$mainTbl <- renderDT(rv$mainTbl, options =
                                   list(pageLength = 15, autoWidth = TRUE), rownames= FALSE)
      output$logText <- renderPrint(rv$log_text)
      output$chartA <- renderPlotly(plot_ly(rv$mainTbl %>%
                                              group_by(`检测项目`) %>%
                                              summarise(Num = length(`检测项目`)),
                                            x = ~`检测项目`, y = ~`Num`, type = "bar"))
  } else {
    output$mainTbl <- renderDT(tibble())
    output$logText <- renderPrint("")
    output$chartA <- renderPlotly(plot_ly(type = "bar"))
  }

  if (rv$permission[["delete"]]) {
    showElement("delete")
  } else {
    hideElement("delete")
  }
  
  for(ele in c(query_id, hide_ary, "submit")) {
    if (rv$permission[["insert"]]) {
      showElement(ele)
   } else {
      hideElement(ele)
    }
  }
  
  if (rv$permission[["insert"]]) {
    disable("specimenName")
    js$refocus("specimenNumber")
    updateTextInput(session, "userId", value = input$userKey)
  }
})

observeEvent(input[[query_id]], {
  # 输入记录编号时实时更新记录内容
  if (rv$permission[["view"]]) {
    if (rv$table %>% filter(get(query_id) == input[[query_id]]) %>% nrow() == 1) {
      for (field in update_ary) {
        updateTextInput(session, field, value = rv$table %>%
                        filter(get(query_id) == input[[query_id]]) %>%
                        pull(field))
      }
    # } else {
    #   for (field in clear_ary) {
    #     updateTextInput(session, field, value = rv$table %>%
    #                     filter(get(query_id) == input[[query_id]]) %>%
    #                     pull(field))
    #   }
    }
  }
})

observeEvent(input$specimenNumber, {
  if (input$specimenNumber %in% names(specimenName_lst)) {
    updateTextInput(session, "specimenName", value = specimenName_lst[[input$specimenNumber]])
  } else {
    updateTextInput(session, "specimenName", value = "")
  }
})

# observeEvent({input$testNumber; input$date}, {
#   if (input$testNumber != "") {
#     updateTextInput(session, "experimentNumber", value = get_exp_num(input$testNumber, toString(input$date)))
#   }
# })

observeEvent({input$testNumber; input$date; input$experimentNumber}, {
  # 根据实验号、日期、检测项目反查记录号、实验员、标本号
  os <- observeSample(mydb, input$testNumber, toString(input$date), input$experimentNumber)
  if (nrow(os) == 1) {
    # updateTextInput(session, "id", value = os$id[1])
    # updateTextInput(session, "specimenNumber", value = os$specimenNumber[1])
    # updateSelectInput(session, "userId", selected = os$userId[1])
    rv$reportStatus = paste0("【已存在】实验号：", os$experimentNumber[1], "，样本号：", os$specimenNumber[1])
  } else {
    rv$reportStatus = ""
  }
})

# 日志记录查询

get_log <- function(table) {
  log_sql <- paste("SELECT u.name name, o.chinese operation, t.chinese `table`, recordId, `timestamp` `time`
  FROM Log l
  LEFT JOIN `User` u on u.userKey = l.userKey
  LEFT JOIN `Operation` o on l.operationId = o.id
  LEFT JOIN `Table` t on l.tableId = t.id
  WHERE t.name = '", table, "'
  ORDER BY `timestamp` DESC", sep = "")
  
  log_tbl <- dbGetQuery(mydb, log_sql)
  
  if (nrow(log_tbl) > 0) {
    paste(log_tbl$name, "于", log_tbl$time, "在", log_tbl$table, "中", log_tbl$operation, "了第", log_tbl$recordId,"号记录", sep = "")
  } else {
    return("无操作记录")
  }
}

rv$log_text <- get_log(TABLE)

## 新增与更新

observeEvent(input$submit, {
  ## Single-bracket indexing of reactivevalues object is not allowed.
  ## So isolate it first
  inputs <- isolate(reactiveValuesToList(input))
  validate(
    for (ele in update_ary) {
      need(input[[eval(ele)]], '请输入信息')
    }
  )
  ## NULL value manipulation
  # serialNumber <- ifelse(input$serialNumber == "", "NULL", input$serialNumber)
  inputs$date <- ifelse(toString(input$date) == "", "NULL", toString(input$date))
  
  ## missing id
  if ( is.na(inputs[query_id]) ) {
    inputs[query_id] <- 0
  }
  submitValues <- paste(paste("'", inputs[c(query_id, update_ary)], "'", sep = "", collapse = ", " ), "now()", sep = ", ")
  
  insert_sql <- paste("INSERT INTO `", TABLE, "` VALUES (", submitValues, ") ON DUPLICATE KEY UPDATE ",
                      paste("`", update_ary, "` = '", inputs[update_ary], "'", sep = "", collapse = ", "), sep = "")
  insert_sql <- gsub("'NULL'", "NULL", insert_sql)
  rv$sql_exe <- dbExecute(mydb, insert_sql)

  # 添加日志
  
  if (input[[query_id]] %in% rv$table[[query_id]]) {
    log_values <- paste(input$userKey, get_table_id(mydb, TABLE), UPDATEID,
                  paste("'", input[[query_id]] ,"'", sep = ""),
                  sep = ", ")
  } else {
    log_values <- paste(input$userKey, get_table_id(mydb, TABLE), INSERTID,
                  'LAST_INSERT_ID()',
                  sep = ", ")
  }
  log_ins_sql <- paste("INSERT INTO `Log`(`userKey`, `tableId`, `operationId`, `recordId`, `values`, `timestamp`) VALUES (", log_values, ", \"", submitValues, "\" , now())", sep = "")
  dbExecute(mydb, log_ins_sql)
  
  ## 刷新主表格内容
  rv$log_text <- get_log(TABLE)
  rv$mainTbl <- dbGetQuery(mydb, mainTbl_sql)
  rv$table <- as_tibble(DBI::dbReadTable(mydb, TABLE))
  
  # 如果记录编号为空，则更新自动生成的记录编号，方便接着更新/删除这条记录
  if (inputs[query_id] == 0) {
    updateTextInput(session, query_id, value = rv$table %>%
                        slice(n()) %>%
                        pull(query_id))
  }
})

# 删除记录

observeEvent(input$delete, {
  if (input[[query_id]] %in% rv$table[[query_id]]) {
    delete_sql <- paste("DELETE FROM `", TABLE, "` WHERE `", query_id, "` = '", input[[query_id]], "'", sep = "")
    rv$sql_exe <- dbExecute(mydb, delete_sql)
    
    # 添加日志
    
    log_values <- paste(input$userKey, get_table_id(mydb, TABLE), DELETEID,
                    paste("'", input[[query_id]] ,"'", sep = ""),
                    sep = ", ")
  
    log_ins_sql <- paste("INSERT INTO `Log`(`userKey`, `tableId`, `operationId`, `recordId`, `values`, `timestamp`) VALUES (", log_values, ", '', now())", sep = "")
    dbExecute(mydb, log_ins_sql)
    
    ## 刷新主表格内容
    rv$log_text <- get_log(TABLE)
    rv$mainTbl <- dbGetQuery(mydb, mainTbl_sql)
    rv$table <- as_tibble(DBI::dbReadTable(mydb, TABLE))
    
    updateTextInput(session, "id", value = NA)
  }
})

observeEvent(input$clear, {
  if ( input$experimentNumber != "" ) {
    lastExpNum <- isolate(as.integer(input$experimentNumber))
  }
  updateTextInput(session, "specimenNumber", value = "")
  updateTextInput(session, "specimenName", value = "")
  updateTextInput(session, "id", value = NA)
  updateDateInput(session, "date", value = Sys.Date())
  # updateTextInput(session, "userId", value = input$userKey)

  updateTextInput(session, "experimentNumber", value = lastExpNum + 1)
  
  ## 清空完focus在样本编号输入框
  js$refocus("specimenNumber")
  
})
```


Column {data-width=450}
-----------------------------------------------------------------------

### 权限列表

```{r}
DT::dataTableOutput("mainTbl")
```

Column {data-width=200}
-----------------------------------------------------------------------

### 操作日志

```{r}
verbatimTextOutput("logText")

```

### 汇总计数

```{r}
plotlyOutput("chartA")
```


使用说明 {data-orientation=rows}
=====================================     
   
Row {data-height=600}
-------------------------------------

### 使用说明

**实验上级信息记录系统**

1. 打开上机管理需要扫描录入员的用户码，无权限用户将无法打开内容；

2. 有权限用户打开管理页面后，自动跳转标本编号输入框，扫码输入标本编号；

3. 通过【SHIFT+TAB】键切换到检测项目，用向上/向下选择项目，回车选择；

4. 输入实验号；

5. 记录编号留空，无需填写，系统会自动生成。记录编号是每条记录的唯一编号，用于重新修改或删除某条记录；

6. 【TAB】键跳转新增按钮，然后回车确认新增，新增记录会出翔在后侧第一条记录；

7. 此时实验号自动递增，准备进行下一个样本的登入；

9. 如果输入信息有误，需要更正或删除，在记录编号中输入记录号，然后更新内容，或点击删除；

10. 如需搜索某条记录，可以再中间记录表中，通过search搜索，或用排序找出所需记录，用记录编号来修改或删除某条记录；

```{r}
```
